【裁判字號】    97,交聲,882
【裁判日期】    970618
【裁判案由】    聲明異議
【裁判全文】
臺灣臺中地方法院刑事裁定             97年度交聲字第882號
原處分機關  交通部公路總局臺中區監理所豐原監理站
異  議  人  甲○○
即受處分人
上列異議人因違反道路交通管理處罰條例案件，對於交通部公路
總局臺中區監理所豐原監理站中華民國97年3月13日所為之裁決
（豐監稽違字第裁63－HC0000000號）聲明異議，本院裁定如下
：
    主    文
異議駁回。
    理  由
一、原處分機關交通部公路總局臺中區監理所豐原監理站係以：
    異議人即受處分人（下稱異議人）甲○○於民國96年12月18
    日20時59分許，駕駛車牌號碼RH－5446號自用一般小貨車，
    在臺中縣大里市○○路與仁福路口處（臺中縣警察局霧峰分
    局於97年1月15日以中縣霧警交字第0970000306號函文更正
    違規地點為大里市○○路與仁福一街口），因「酒後駕車，
    經告知駕駛人相關權益仍拒測」，為臺中縣警察局員警以其
    有違反道路交通管理處罰條例第35條第4項規定之行為，掣
    開中縣警交字第HC0000000號舉發通知單予以舉發，嗣經原
    處分機關交通部公路總局臺中區監理所豐原監理站依道路交
    通管理處罰條例第35條第4項及違反道路交通管理事件統一
    裁罰基準及處理細則第41條、第43條及第67條之規定，以豐
    監稽違字第裁63－HC0000000號裁決書裁處異議人罰鍰新臺
    幣（下同）60,000元，並吊銷機車駕駛執照，禁考3年，於
    法並無不合等語。
二、本件受處分人甲○○異議意旨略以：伊當時在停車場內整理
    紙箱，遭到警員要求酒測，因伊根本未駕車因而拒絕酒測，
    詎警員竟開單告罰，且伊並未在罰單上記載之違規地點─大
    里市○○路口與仁福街口拒絕酒測，另告發之照片無時間顯
    示，究係何時拍攝顯有疑義，所拍攝的車子不是伊的車子，
    爰聲明異議等詞。
三、按汽車駕駛人，駕駛汽車經測試檢定有下列情形之一者，處
    新臺幣一萬五千元以上六萬元以下罰鍰，並當場移置保管該
    汽車及吊扣其駕駛執照一年；因而肇事致人受傷者，並吊扣
    其駕駛執照二年；致人重傷或死亡者，吊銷其駕駛執照，並
    不得再考領：一、酒精濃度超過規定標準。二、吸食毒品、
    迷幻藥、麻醉藥品及其相類似之管制藥品；汽車駕駛人拒絕
    接受第一項測試之檢定者，處新臺幣六萬元罰鍰，並當場移
    置保管該汽車及吊銷該駕駛執照，道路交通管理處罰條例第
    35條第1項第1款、第4項前段分別定有明文。復按汽車駕駛
    人因違反道路交通管理處罰條例及道路交通安全規則之規定
    ，受吊銷駕駛執照處分時，吊銷其持有各級車類之駕駛執照
    ；又按汽車駕駛人曾依道路交通管理處罰條例第35條第4項
    前段之規定吊銷駕駛執照者，三年內不得考領駕駛執照，道
    路交通管理處罰條例第68條、第67條第2項前段亦有明文。
四、本件異議人甲○○對其於96年12月18日當天在停車處有喝酒
    ，並拒絕酒測之事實，業於本院訊問中坦認屬實，惟仍以上
    開情詞置辯，經查，本件值勤員警即證人陳益清於本院訊問
    中具結證稱：當天伊是巡邏勤務，從至善路上往仁化路方向
    ，違規地點為至善路上，只是攔檢地點為大里市○○路與仁
    福一街口，發現前方有違規迴轉自小貨車，因為行車不穩定
    ，造成後方車子稍有阻塞，所以鳴笛攔截，嗣後他轉入仁福
    一街不遠時，有一空地隨即停入下車，起初藉故表示沒有開
    車，後來要酒測，他表示有喝橄欖酒，並表示不要酒測，警
    方有告知他權利義務，有提供兩杯礦泉水，他喝第二罐時就
    跑掉等語（見本院卷頁17反），且本院勘驗證人陳益清所提
    供當天蒐證光碟結果，可知受車牌號碼RH-5446號自小貨車
    確實從至善路違規迴轉至善路對向車道之後，再左轉至仁福
    一街，警車尾隨在後錄影，並駛入仁福一街後尚錄影到該輛
    車號RH-5446號自小貨車正駛入停車處所等情，核與上揭證
    人陳益清所證述之情節相符，是異議人於上開時、地有駕車
    並拒絕酒精測試之違規事實，堪以認定，其抗辯於上開時地
    並未駕車，洵無足信；又異議人雖到庭指出警員自錄影畫面
    所擷取照片所示之車輛後車燈呈三角形，非係其所駕上開自
    小貨車之詞，但該照片編號5-8所示白色後車燈呈三角形之
    自小客車，係因前有異議人所駕上開自小貨車跨越雙黃線迴
    轉至至善路對向車道後，因行向不定造成後方阻塞，該輛白
    色自小客車前有輛自小貨車左轉進入仁福一街，即係異議人
    所駕之上開自小貨車，此經證人陳益清到庭證述無訛 (見本
    院卷頁17反) ，且經本院勘驗前開錄影光碟並對照擷取照片
    內容無誤，是異議人空言辯稱告發之照片無時間顯示，究係
    何時拍攝顯有疑義，所拍攝的車子不是伊的車子云云，殊無
    可取；另異議人因拒絕接受酒精濃度測試，經警員當場舉發
    開立違規通知單，該通知單上所記載之違規事由並無違誤，
    僅誤載違規地點，而原處分機關於裁決書上所記載之違規地
    點即無誤植，故縱原舉發機關於違規通知單上所記載之違規
    地點係屬錯誤，然該錯誤並不影響違規通知單所記載違規事
    實及舉發違反法條之正確性，異議人自不得據此解免其有酒
    後駕車、拒絕酒精濃度測試之違規責任。從而，原處分機關
    據以援引上開規定，裁處罰鍰60,000元，並吊銷其機車駕駛
    執照，3年內禁考，逾期則依裁決書處罰主文規定處罰，並
    無不當，本件異議為無理由，應予駁回。
五、據上論斷，應依道路交通管理處罰條例第87條、道路交通案
    件處理辦法第19條規定，裁定如主文。
中    華    民    國    97    年    6    月    18    日
                        交通法庭  法  官  楊曉惠
上正本證明與原本無異。
如不服本裁定，應於送達後五日內，向本院提出抗告狀。
                                  書記官  陳玲誼
中    華    民    國    97    年    6    月    18    日


司法院資訊處製作；財團法人民間司法改革基金會備份。
